【裁判字號】    89,交易,210
【裁判日期】    891121
【裁判案由】    過失致死
【裁判全文】
臺灣嘉義地方法院刑事判決                        八十九年度交易字第二一號
    公  訴  人  臺灣嘉義地方法院檢察署檢察官
    被      告  甲○○
右列被告因公共危險案件，經檢察官提起公訴（八十九年度偵字第三八八０號、八十
九年度偵字第四三三五號），本院判決如左：
    主  文
甲○○服用酒類，不能安全駕駛動力交通工具而駕駛，處有期徒刑陸月；又因過失致
人於死，處有期徒刑壹年；應執行有期徒刑壹年伍月；緩刑肆年。
    事  實
一、甲○○於民國八十九年六月二十日凌晨三時許，在嘉義市某海產店喝酒之後，在
    服用酒類，已達不能安全駕駛動力交通工具之情況下（酒精濃度測定值為○．五
    六ＭＧ／Ｌ），仍駕駛車號ＬＺＪ─八三三號重機車，沿嘉義縣民雄鄉頭橋工業
    區往牛稠溪方向鄉道由北向南行駛，同日凌晨三時四十分許，途經嘉義縣民雄鄉
    福興村牛稠溪一之十號前道路，本應注意汽車行駛時應隨時注意車前狀況並採取
    必要之安全措施，以免發生危險，危害及他人人車安全，而依當時情形，並無使
    其不能注意之情事，詎其疏未注意，貿然於酒後反應較遲頓情況，猶騎乘機車行
    駛，適有葉芬蘭同向行走於甲○○前方路邊，甲○○未即時煞車而撞倒葉芬蘭，
    致葉芬蘭受有頭部外傷併腦蜘蛛膜下出血及嚴重腦水腫，腦幹功能衰竭，而於八
    十九年六月二十二日十三時二十五分死亡；甲○○於本件車禍發生後，在未被有
    偵查犯罪職權之機關或公務員查知其為犯人前，即主動向接獲報案而至現場處理
    之嘉義縣警察局民雄分局民興派出所警員陳茂松自首，進而接受本件裁判。
二、案經台灣嘉義地方法院檢察署檢察官偵查起訴。
    理  由
一、訊據被告甲○○對於右揭事實坦承不諱，核與證人朱玉桃於警訊及偵查中證述情
    節相符，且被告甲○○呼氣中酒精濃度經測試為０‧五六ＭＧ／Ｌ，業已超過０
    ‧五五ＭＧ／Ｌ之標準，有被告之呼氣中酒精濃度測試表一紙在卷可證，復有刑
    法第一百八十五條之三案件測試觀察紀錄表一紙在卷可稽，顯見被告事發當時已
    達不能安全駕駛之程度，此外，復有道路交通事故調查報告表一紙、現場照片四
    張、檢察官勘驗筆錄、相驗屍體證明書、驗斷書在卷可稽，被害人葉芬蘭確係因
    本件車禍而死亡無誤。
二、按汽車駕駛人飲酒後吐氣所含酒精成分超過每公升０．二五ＭＧ／Ｌ以上不得駕
    車；又汽車行駛時，駕駛人應注意車前狀況，採取必要之安全措施，以避免肇生
    事故，危害及他人車之安全，道路交通安全規則第一百十四條第二款、第九十四
    條第三項分別定有明文；被告喝酒過量後本不得駕車，又其駕車沿嘉義縣民雄鄉
    頭橋工業區往牛稠溪方向鄉道由北向南行駛，途經肇事路段時亦應注意上述道路
    交通安全規則之規定，而依卷附道路交通事故調查報告表之記載：肇事路段為鄉
    道，限速為六十公里，當時天氣晴，雖夜間無照明，但道路為直路，路面無缺陷
    ，無障礙，視距良好，依當時情形並無不能注意之情事，被告竟疏於注意車前狀
    況，以致肇事，致被害人死亡，被告顯有違上述道路交通安全規則所規定之注意
    義務而有過失；而被害人葉芬蘭當時行走於路邊，乃正常行走而無過失；本件經
    送台灣省嘉雲區車輛行車事故鑑定委員會鑑定結果認「甲○○服用酒類超過法定
    標準值駕駛重機車，未注意車前狀況，撞及行人，為肇事原因。葉芬蘭無肇事因
    素。」有該委員會嘉鑑字第八九０七一九號函及所附鑑定意見書；是本件事證明
    確，被告犯行洵堪認定。
三、核被告甲○○所為，係犯刑法第一百八十五條之三不能安全駕駛動力通工具而駕
    駛罪、刑法第二百七十六條第一項之過失致死罪；被告所犯上揭二罪，犯意各別
    ，行為不同，應予分論併罰；被告酒醉駕車，因而致人於死，依法應負刑事責任
    ，其所犯過失致死犯行，應依道路交通管理處罰條例第八十六條第一項之規定加
    重其刑；查被告於本件車禍發生後，在未被有偵查犯罪職權之機關或公務員查知
    其為過失致死犯行之犯人前，即向接獲報案而至現場處理之警員陳茂松自首，進
    而接受本件裁判，有嘉義縣警察局民雄分局偵辦交通事故、公共危險現場處理調
    查表一紙在卷可證，符合自首之要件，應依刑法第六十二條前段之規定減輕其刑
    ，並與前述加重部分，先加後減；爰審酌被告因酒後駕車致人死亡、其過失程度
    嚴重，被害人無過失、被告素行、犯後態度等一切情狀，分別就其所犯量處如主
    文所示之刑，併定其應執行之刑，以資儆懲；末查被告未曾受有期徒刑以上刑之
    宣告，有台灣嘉義地方法院檢察署刑案資料查註紀錄表一紙在卷可證，其因一時
    失慮，而為此犯罪行為，經此起訴審判，當知所警惕，信無再犯之虞，且已與被
    害人家屬和解，有嘉義縣民雄鄉調解委員會調解書一紙在卷可稽，本院認所宣告
    之刑均以暫不執行為適當，併予諭知緩刑四年，以啟自新。
據上論斷，應依刑事訴訟法第二百九十九條第一項前段、道路交通管理處罰條例第八
十六條第一項、刑法第十一條前段、第二百七十六條第一項、第一百八十五條之三、
第五十一條第五款、第六十二條前段、第七十四條第一款、罰金罰鍰提高標準條例第
一條前段，判決如主文。
本案經檢察官吳基華到庭執行職務
中    華    民    國      八十九  年      十一  月      二十一      日
                                      臺灣嘉義地方法院刑事第二庭
                                          法  官  陳  杰  正
右正本證明與原本無異。
如不服本判決，應於判決送達後十日內向本院提出上訴狀( 應附繕本 )。
中    華    民    國      八十九  年      十一  月      二十七      日
                                          書記官  李  彩  娥
附錄法條：
刑法第二百七十六條：
因過失致人於死者，處二年以下有期徒刑、拘役或二千元以下罰金。
從事業務之人，因業務上之過失犯前項之罪者，處五年以下有期徒刑或拘役，得併科
三千元以下罰金。
刑法第一百八十五條之三：
服用毒品、麻醉藥品、酒類或其他相類之物，不能安全駕駛動力交通工具而駕駛者，
處一年以下有期徒刑、拘役或三萬元以下罰金。


司法院資訊處製作；財團法人民間司法改革基金會備份。
